臺灣高等法院臺南分院刑事判決　　　　 96年度上易字第113號
上　訴　人　臺灣嘉義地方法院檢察署檢察官
被　　　告　甲○○
上列上訴人因被告竊盜案件，不服臺灣嘉義地方法院95年度易字
第476號中華民國95年12月22日第一審判決（起訴案號：臺灣嘉
義地方法院檢察署95年度偵字第5932號），提起上訴，本院判決
如下：
    主  文
上訴駁回。
    事  實
一、甲○○意圖為自己不法之所有，於民國95年7月6日下午2時2
    0分許，在嘉義縣梅山鄉安靖村南靖寮15號楊政達住處寢室
    內之梳妝台上，竊取楊政達之妻乙○○所有，欲供其女楊鳳
    萍所用之新臺幣（下同）300元，得手後留供己用，嗣經乙
    ○○報警，知悉上情。
二、案經嘉義縣警察局竹崎分局報告臺灣嘉義地方法院檢察署檢
    察官偵查起訴。
    理  由
一、按被告以外之人（包括證人、鑑定人、告訴人、被害人及共
    同被告等）於審判外之陳述雖不符刑事訴訟法第159條之1至
    第159條之4等4條之規定，而經當事人於審判程序同意作為
    證據，法院審酌該言詞陳述或書面陳述作成時之情況，認為
    適當者，亦得為證據。刑事訴訟法第159條之5第1項定有明
    文。查本件證人即告訴人乙○○、其女楊鳳萍於警詢及偵查
    中經具結之陳述，其性質屬傳聞證據，而檢察官及被告均表
    示同意作為認定犯罪事實之證據（見本院卷第18頁）。本院
    審酌上開具傳聞性質書面證據之取得過程並無瑕疵，與本案
    待證事實間復具有相當之關聯性，以之為本案證據並無不適
    當之情，自得採為證據，合先敘明。
二、被告甲○○經合法傳喚無正當理由未到庭。其於原審固否認
    有竊盜犯行，辯稱：僅取走放置客廳之汽車鑰匙云云。惟於
    本院行準備程序時，被告已坦白承認犯行不諱，核與被害人
    楊政達指述情節相符。又查，證人楊鳳萍於警詢、偵查及原
    審審理時迭次證述：當天僅伊一人在家，下午被告至家裡，
    擅自取走汽車鑰匙，駕駛父親楊政達所有之車牌號碼Ｃ２－
    ３１２０號自用小客車離開，發現車子不見，打電話給母親
    ，約20分鐘後被告又將車子開回來，300元紙鈔與汽車鑰匙
    係一同放置在母親房間床尾之梳妝台上，母親把錢放在那裡
    ，伊要買東西就可以拿去用。當天回家時，經過母親房間有
    看到300元仍放置在該處，即回自己房間。迄發現被告將汽
    車開走，後來又開回來時，去看鑰匙有無放在原來地方，才
    發現300元已不見；被告之前經常到家裡，母親房門通常不
    會關，汽車鑰匙都放在母親房間床尾梳妝台上等語（參見警
    卷8頁；偵卷第7頁；原審卷第33至38頁）。證人乙○○亦證
    稱：汽車鑰匙與300元係放置房間化妝台上，係留給楊鳳萍
    用；房間門未上鎖，當天係楊鳳萍打電話告知被告將汽車開
    走，嗣後即開回返還，並未同意被告開走汽車才去報案等語
    （參見警卷第5頁；偵查卷第6、8頁），有關汽車鑰匙與300
    元紙鈔放置於乙○○房間梳妝台上，經核證人所述前後一致
    ，並無矛盾之處，應屬無疑。另佐以被告亦自承與楊政達係
    多年好友，雙方並無恩怨，楊政達對於被告使用竊盜其價值
    15萬元汽車一事，已表示不願追究等原諒之意，衡情即無由
    構詞誣陷其竊取300元之理。此外，並有被害報告單、現場
    圖各1紙及照片4張附卷可證（參見警卷第10至13頁）。事證
    明確，被告犯行堪可認定。
三、核被告所為，係犯刑法第320條第1項之竊盜罪。
四、原審以被告罪證明確，應予適用刑320條第1項、第41條第1
    項前段，刑法施行法第1條之1第1項、第2項前段規定，並審
    酌被告國中畢業之智識程度、素行、犯後未坦承犯行，且審
    理期間多次傳喚無故不到之態度，亦未賠償被害人之損失，
    兼衡其犯罪手段、方法及所竊財物價值等一切情狀，量處被
    告拘役十日，並諭知易科罰金之折算標準，以示懲儆。本院
    經核原判決，其認事用法俱無不合，量刑亦符合罪刑相當原
    則，並無不妥。檢察官上訴意旨，指摘原判決量刑過輕，為
    無理由，應予駁回。
五、被告經合法傳喚，無正當理由不到庭者，爰不待其陳述，逕
    行判決。
據上論結，應依刑事訴訟法第368條、第371條，判決如主文。
本案經檢察官曾銘芳到庭執行職務。
中　　華　　民　　國　　96　　年　　4 　　月　　25　　日
                  刑事第二庭    審判長法　官    葉居正
                                      法　官    吳勇輝
                                      法　官    郭千黛
以上正本證明與原本無異。
不得上訴。
　　　　　　　　　　　　　　　　　　　書記官    尤乃玉
中　　華　　民　　國　　96　　年　　4 　　月　　26　　日
附錄：本案論罪科刑法條全文
中華民國刑法第320條第1項
意圖為自己或第三人不法之所有，而竊取他人之動產者，為竊盜
罪，處5年以下有期徒刑、拘役或5百元以下罰金。
